臺灣臺中地方法院民事裁定
108年度重訴字第306號
上  訴  人  曾萬生  
            曾志隆（即曾黃雪之承受訴訟人）

            曾雯萍（即曾黃雪之承受訴訟人）

            曾志鑫（即曾黃雪之承受訴訟人）

            童金坤  


            童彬祿  

            蔡美珠（即余鎭坤之繼承人）

            余家和（即余鎭坤之繼承人）

            余俊明（即余鎭坤之繼承人）

            余家惠（即余鎭坤之繼承人）

            余佳芳（即余鎭坤之繼承人）

            余碧玉（即余鎭坤之繼承人）

            陳徐愛    住○○市○○區○○路000號        余允及 
               住○○市○○區○○路000號

            余萬成  
            白余親  
            余冠德  
            余金鑾  

            鄭春女  
            鄭瓊雯  
            鄭明祥  
            林信義  
兼  上一人
法定代理人  梅氏碧蝶
上  訴  人  林金源  

            張素香（即林慶華之繼承人）

            林坤生（即林慶華之繼承人）

            林美梅（即林慶華之繼承人）

            林廍    
            尤阿却  
            蔡尤阿雪
            尤德發  
            尤阿英  
            尤嵩澤  

            尤鐵柱  
被  上訴人  温承翰  
上列當事人間請求拆屋還地事件，上訴人不服民國111年10月27
日本院第一審判決，提起第二審上訴，本院裁定如下：
    主      文
本件上訴人上訴利益標的價額核定為新臺幣794萬2,200元。
上訴人應於收受本裁定後5日內補繳第二審裁判費新臺幣11萬9,5
57元，並提出經上訴人曾志隆、曾雯萍、童彬祿、蔡美珠、余家
和、余俊明、余家惠、余佳芳、余碧玉、余允及、白余親、余冠
德、余金鑾、鄭春女、鄭瓊雯、鄭明祥、張素香、林坤生、林美
梅、尤阿却、蔡尤阿雪、尤德發、尤阿英、尤嵩澤、尤鐵柱簽名
或蓋章之上訴書狀。如逾期其中一項未補正，即駁回其上訴。
    理      由
一、提起第二審上訴，應依民事訴訟法第77條之16第1項規定繳
    納裁判費，並按同法民事訴訟法第77條之13及第77條之14規
    定，加徵裁判費十分之五，此為必備之程式。又當事人或代
    理人應於書狀內簽名或蓋章；書狀不合程式或有其他欠缺者
    ，審判長應定期間命其補正，同法第117條前段、第121條第
    1項分別定有明文。而上訴不合程式或有其他不合法之情形
    而可以補正者，原第一審法院應定期間命其補正，如不於期
    間內補正，應以裁定駁回之，同法第442條第2項亦有明文。
二、本件上訴人不服民國111年10月27日本院本院第一審判決，
    提起第二審上訴，未據繳納裁判費。經查，各該上訴人占有
    被上訴人共有坐落臺中市○○區○○段000○000地號土地如附表
    所示部分，經原審判決應返還被上訴人及其他共有人，上訴
    人對此判決結果不服而提起上訴。是以，本件上訴人之上訴
    目的係為主張毋須返還上開占用之土地，故其上訴利益應以
    上開占用土地之價值計算之，其等訴訟標的價額應核定為新
    臺幣（下同）794萬2,200元【計算式詳如附表】，應徵第二
    審裁判費11萬9,557元。又查，上訴人雖於111年11月16日向
    本院提出上訴狀，然其中曾志隆、曾雯萍、童彬祿、蔡美珠
    、余家和、余俊明、余家惠、余佳芳、余碧玉、余允及、白
    余親、余冠德、余金鑾、鄭春女、鄭瓊雯、鄭明祥、張素香
    、林坤生、林美梅、尤阿却、蔡尤阿雪、尤德發、尤阿英、
    尤嵩澤、尤鐵柱均未於具狀人欄簽名或蓋章，是其等提出之
    上訴狀與法定程式不符，故依民事訴訟法第442條第2項前段
    規定，限上訴人於收受本裁定送達後5日內逕向本院補正如
    主文所示之事項，逾期不補正其一，即駁回其上訴。至林李
    專、鄭謝麗香前已依法具狀提起上訴，並經本院裁定命其等
    補繳上訴裁判費，雖本件111年11月16日之民事聲明上訴狀
    亦將其等列為上訴人，而亦應有依民事訴訟法第117條前段
    補正簽名蓋章之必要，但本院不能僅以其2人未補正為由駁
    回其等上訴，更無庸再裁定命其等補繳裁判費，附帶說明之
    。
三、上訴人應依民事訴訟法第441條規定，補正上訴狀，表明：
  ㈠應廢棄或變更原判決之理由。
  ㈡關於前款理由之事實及證據。
中　　華　　民　　國　　111 　年　　12　　月　　2 　　日
                  民事第五庭    法  官  施懷閔
以上正本係照原本作成。
如不服本裁定關於核定訴訟標的價額部分，應於送達後10日內，
向本院提出抗告狀，並繳納抗告裁判費新臺幣1,000元；命補繳
第二審裁判費部分，不得抗告。
中　　華　　民　　國　　111 　年　　12　　月　　2 　　日
                                書記官  張宏賓
【附表】
編號 無權占有人 地上物無權占有位置 面積 訴訟標的價額 （新臺幣） １ 曾萬生 如附圖編號B所示部分 98㎡ 607,600元 ２ 曾志隆、曾雯萍、曾志鑫 如附圖編號R、S所示部分 95㎡ 589,000元 ３ 童金坤、童彬祿等2人 如附圖編號O所示部分 92㎡ 570,400元 ４ 蔡美珠、余家和、余俊明、余家惠、余佳芳、余碧玉、尤阿却、蔡尤阿雪、尤德發、尤阿英、尤嵩澤、尤鐵柱 如附圖編號M、N所示部分 147㎡ 911,400元 ５ 陳徐愛 如附圖編號P所示部分 172㎡ 1,066,400元 ６ 余允及 如附圖編號L所示部分 67㎡ 415,400元 ７ 余萬成、白余親、余冠德、余金鑾 如附圖編號K所示部分 59㎡ 365,800元 ８ 鄭謝麗香、鄭明祥、鄭春女、鄭瓊雯 如附圖編號J所示部分 133㎡ 824,600元 ９ 梅氏碧蝶、林信義、林金源 如附圖編號G、H、I所示部分 133㎡ 824,600元  張素香、林坤生、林美梅 如附圖編號D所示部分 160㎡ 992,000元  林廍 如附圖編號E、F所示部分 125㎡ 775,000元 計算式：607,600元＋589,000元＋570,400元＋1,352,400元＋1,066,400元＋415,400元＋365,800元＋824,600元＋824,600元＋992,000元＋775,000元＝7,942,200元 說明：坐落臺中市○○區○○段000○000地號土地於起訴時之公告現值均為每平方公尺6,200元